臺灣南投地方法院刑事判決
110年度審金訴字第17號
公  訴  人  臺灣南投地方檢察署檢察官 
被      告  鄒信廷




上列被告因洗錢防制法案件，經檢察官提起公訴（110年度偵字
第1345號）及移送併辦（臺灣南投地方檢察署110年度偵字第178
4號、第1912號、第2184號、第2470號、第2996號、第3197號、
第3763號、第5035號，臺灣臺中地方檢察署110年度偵字第27372
號），本院判決如下：
    主    文
鄒信廷幫助犯詐欺取財罪，處有期徒刑參月，如易科罰金，以新
臺幣壹仟元折算壹日。
    犯罪事實
一、鄒信廷明知個人在金融機構帳戶之帳號、密碼等帳戶資料，
    係供自己使用之重要理財工具，關係個人身分、財產之表徵
    ，且可預見將上開帳戶資料如交付告知予不詳之他人使用，
    極易被利用為與財產有關之犯罪工具，竟仍不顧他人可能遭
    受財產上損害之危險，而基於縱若其金融機構之帳戶資料被
    利用作為詐欺取財之用，亦不違背其本意之幫助犯意，於民
    國109年10月30日，向合作金庫商業銀行南屯分行申辦帳號0
    00-0000000000000號帳戶（下稱本案帳戶）後，旋經由通訊
    軟體「飛機」，以每週至少可獲利新臺幣（下同）5000元報
    酬之代價，後於同年某日將本案帳戶之網路銀行帳號、密碼
    告知姓名年籍不詳之人。嗣詐欺人員取得本案帳戶網路銀行
    帳號、密碼之控制後，基於意圖為自己不法所有之詐欺取財
    之犯意，於如附表所示之時間、以如附表所示之方式，詐欺
    如附表所示之人，使附表所示之人陷於錯誤而分別匯款至本
    案帳戶內。
二、案經莊惠琪、李書辰、陳有忠、梁秋惠、黃富珍、曹家瑜、
    楊銘哲、林秀惠、洪新雅、童文瑞、蔡旻芸、都冠勳提起告
    訴，並由臺灣南投地方檢察署檢察官偵查起訴及移送併辦。
    理    由
一、本判決以下認定犯罪事實所引用之被告以外之人於審判外之
    言詞或書面陳述等供述證據，因被告對證據能力均表示無意
    見，並同意作為本案之證據，且被告、公訴人知悉有第159
    條第1項不得為證據之情形，於言詞辯論終結前亦未聲明異
    議，本院審酌各該證據作成時之情況，核無違法不當或證明
    力明顯過低之瑕疵，亦認以之作為證據應屬適當，是依刑事
    訴訟法第159條之5之規定，認均有證據能力。至其餘資以認
    定被告犯罪事實之非供述證據，亦查無違反法定程序取得之
    情形，依刑事訴訟法第158條之4反面解釋，亦具證據能力。
二、認定犯罪事實所憑之證據及理由：
（一）上開犯罪事實，業據被告於警、偵訊供述在卷，並於本院
      審理中坦承在卷，復經告訴人莊惠琪、李書辰、陳有忠、
      梁秋惠、黃富珍、曹家瑜、楊銘哲、林秀惠、洪新雅、童
      文瑞、蔡旻芸、都冠勳於警詢中證述在卷，另有臺灣南投
      地方檢察署110年度偵字第1345號卷卷附之合作金庫銀行
      新開戶建檔登錄單（第14頁至第18頁）、歷史交易明細查
      詢結果（第19頁至第21頁）、臺中市政府警察局烏日分局
      大肚分駐所受理詐騙帳戶通報警示簡便格式表、受理各類
      案件紀錄表、受理刑事案件報案三聯單、內政部警政署反
      詐騙諮詢專線紀錄表、手機網路銀行新臺幣交易明細擷圖
      、手機通訊軟體對話紀錄擷圖（以上為告訴人莊惠琪之報
      案資料，第49頁、第54頁至第60頁）、被告手機通訊軟體
      對話紀錄擷圖（第89至第90頁）；臺灣南投地方檢察署11
      0年度偵字第1784號卷卷附臺中市政府警察局第一分局公
      益派出所受理各類案件紀錄表、受理刑事案件報案三聯單
      、內政部警政署反詐騙諮詢專線紀錄表、存簿交易明細、
      受理詐騙帳戶通報警示簡便格式表、手機通訊軟體對話紀
      錄翻拍畫面（以上為告訴人李書辰之報案資料，第31頁、
      第33頁、第37頁、第41頁、第43頁、第47頁至第110頁）
      ；彰化縣警察局員林分局員警分偵字第1100008560號卷附
      臺南市政府警察局善化分局新市分駐所陳報單、手機網路
      銀行存款帳戶查詢擷圖、手機通訊軟體對話紀錄擷圖、內
      政部警政署反詐騙諮詢專線紀錄表、受理詐騙帳戶通報警
      示簡便格式表（以上為告訴人陳有忠之報案資料，第11頁
      、第16頁、第19頁至第27頁、第28頁至第29頁、第37頁）
      ；臺灣南投地方檢察署110年度偵字第2184號卷卷附內政
      部警政署反詐騙諮詢專線紀錄表、彰化縣警察局和美分局
      嘉犁派出所受理刑事案件報案三聯單、受理各類案件紀錄
      表、受理詐騙帳戶通報警示簡便格式表、手機通訊軟體對
      話紀錄擷圖、合作金庫銀行存款憑條（以上為告訴人梁秋
      惠之報案資料，第31頁至第32頁、第35頁、第37頁、第43
      頁、第45頁至第49頁、第69頁）；臺灣南投地方檢察署11
      0年度偵字第2470號卷卷附中國信託銀行ATM交易明細表、
      黃富珍手機通訊軟體對話紀錄擷圖、嘉義市政府警察局刑
      事警察大隊受理刑事案件報案三聯單、受理各類案件紀錄
      表、內政部警政署反詐騙諮詢專線紀錄表、受理詐騙帳戶
      通報警示簡便格式表（以上為告訴人黃富珍之報案資料，
      第13頁、第15頁、第25頁至第31頁 、第33頁、第35頁、
      第37頁至第38頁 、第41頁）；臺灣南投地方檢察署110年
      度偵字第2996號卷卷附之內政部警政署反詐騙諮詢專線紀
      錄表、臺北市政府警察局內湖分局康樂派出所受理詐騙帳
      戶通報警示簡便格式表、單筆LOG查詢交易明細、手機網
      路銀行臺幣轉帳交易擷圖、手機通訊軟體對話紀錄擷圖、
      受理刑事案件報案三聯單、受理各類案件紀錄表（以上為
      告訴人曹家瑜之報案資料，第15頁至第16頁 、第27頁、
      第66頁至第67頁、第76頁、第79頁至第103頁、第105頁至
      第106頁）；臺灣南投地方檢察署110年度偵字第3197號卷
      卷附之臺南市政府警察局永康分局龍潭派出所受理各類案
      件紀錄表、手機通訊軟體對話紀錄擷圖、內政部警政署反
      詐騙諮詢專線紀錄表、受理詐騙帳戶通報警示簡便格式表
      （以上為告訴人楊銘哲之報案資料，第20頁、第27頁至第
      30頁 、第33頁至第50頁）、內政部警政署反詐騙諮詢專
      線紀錄表、桃園市政府警察局龍潭分局聖亭派出所受理詐
      騙帳戶通報警示簡便格式表、臺灣土地銀行匯款申請書、
      手機通訊軟體對話紀錄擷圖、受理各類案件紀錄表、受理
      刑事案件報案三聯單（以上為告訴人林秀惠之報案資料，
      第57頁至第58頁、第60頁、第64頁至第69頁 、第70頁至
      第71頁）、南投縣政府警察局草屯分局草屯派出所受理各
      類案件紀錄表、內政部警政署反詐騙諮詢專線紀錄表、受
      理詐騙帳戶通報警示簡便格式表、受理刑事案件報案三聯
      單、彰化銀行交易明細、彰化銀行存簿交易明細（以上為
      告訴人洪新雅之報案資料，第73頁、第78頁至第79頁、第
      85頁、第115頁 、第117頁至第120頁）、LIBRA2.0假投資
      網站手機擷圖（第123頁）、彰化銀行網路銀行新臺幣交
      易明細（第124頁）；臺灣南投地方檢察署110年度偵字第
      3763號卷卷附之內政部警政署反詐騙諮詢專線紀錄表、新
      北市政府警察局板橋分局後埔派出所受理各類案件紀錄表
      、受理刑事案件報案三聯單、兆豐國際商業銀行國內匯款
      申請書（以上為告訴人童文瑞之報案資料，第25頁至第28
      頁、第37頁）；臺灣臺中地方檢察署110年度偵字第11718
      號卷卷附內政部警政署反詐騙諮詢專線紀錄表、新北市政
      府警察局汐止分局社后派出所受理詐騙帳戶通報警示簡便
      格式表、手機通訊軟體對話紀錄擷圖（第39頁、第41頁、
      第61頁至第69頁）；新竹政府警察局竹北分局竹縣北警偵
      字第1103804161號卷卷附玉山銀行活期儲蓄存款存簿、手
      機通訊軟體對話紀錄擷圖、匯款紀錄交易明細、新北市政
      府警察局新店分局雙城派出所受理詐騙帳戶通報警示簡便
      格式表（第16頁、第18頁至第42頁、第44頁、第49頁）等
      在卷可憑，此部分事實，應可認定。
（二）按刑法之故意犯，可分為直接故意與不確定故意，所謂不
      確定故意即指行為人對於構成犯罪之事實，預見其發生而
      其發生並不違反其本意（刑法第13條第2項規定參照）。
      是被告若對於他人可能以其所交付之帳戶，進行詐欺取財
      之犯罪行為，已預見其發生而其發生並不違反其本意，則
      其自仍應負相關之罪責。而金融機構帳戶之網路銀行帳號
      及密碼等事關個人財產權益之保障，專有性甚高，除非本
      人或與本人具親密關係者，難認有何理由可自由流通使用
      該等帳戶資料，是一般人均有妥為保管及防止他人任意使
      用之認識；縱逢特殊情況而偶有需交付他人使用之情形，
      亦必深入瞭解其用途、合理性及對方身分背景，及是否與
      之有特殊情誼及關係者，始予例外提供。再者，臺灣社會
      對於不肖人士及犯罪人員常利用他人帳戶作為詐騙錢財之
      犯罪工具，藉此逃避檢警查緝之情事，近年來新聞媒體多
      所報導，政府亦大力宣導督促民眾注意，主管機關甚至限
      制金融卡轉帳之金額及次數，用以防制金融詐騙事件之層
      出不窮；因此，若交付金融帳戶之網路銀行帳號及密碼等
      與非親非故之不詳姓名年籍之他人，則該他人將有可能不
      法使用該等帳戶資料，以避免身分曝光，而近來利用他人
      帳戶詐欺取財之犯罪類型層出不窮，該等犯罪多數均係利
      用他人帳戶作為資金出入，又一再經媒體廣為報導，此情
      幾乎已成為整體臺灣社會人盡皆知之犯罪手法。而查被告
      既生活於臺灣社會，並具有高中肄業之學歷，業據其於本
      院審理時供承在卷，堪認其為有相當智識程度及基本生活
      經驗之人，是其對於上述現今社會之情況，即難推諉為不
      知。從而，被告竟猶任意交付上開可供存取帳戶款項之本
      案帳戶之網路銀行帳號及密碼與真實姓名年籍不詳之人，
      可見被告交付前開本案帳戶之網路銀行帳號及密碼時，即
      有供他人任意使用該帳戶存提款項，而不以為意之意思甚
      明。是被告將本案帳戶提供予無信賴關係之上開不詳之人
      使用，主觀上確有容任對方利用其帳戶犯詐欺取財罪之不
      確定故意。
（三）綜上所述，本件被告幫助他人詐欺取財之犯行，足以認定
      。
三、論罪科刑之理由：
（一）按刑法上之幫助犯，係對於犯罪與正犯有共同之認識，而
      以幫助之意思，對於正犯資以助力，而未參與實施犯罪之
      行為者而言。查被告將本案帳戶之網路銀行帳號及密碼交
      與他人使用，容任他人得基於詐欺取財之犯意，向告訴人
      等施以詐術，致告訴人等陷於錯誤，而匯款至被告所提供
      之本案帳戶內，而被告雖未參與詐欺取財之行為，然顯係
      以幫助之意思，參與詐欺取財構成要件以外之行為，為幫
      助犯。是核被告所為，係犯刑法第30條第1項、第339條第
      1項之幫助詐欺取財罪。至被告固有提供本案帳戶幫助詐
      欺犯行之遂行，惟無證據證明被告於提供本案帳戶資料之
      幫助行為時，即已知悉該詐欺集團之人數、以網際網路對
      公眾散布而詐欺等事由，依所知輕於所犯，從其所知之法
      理，自無從論以幫助犯刑法第339條之4之加重詐欺取財罪
      之罪責，附此敘明。
（二）又被告提供本案帳戶之網路銀行帳號及密碼與他人，幫助
      他人詐騙如附表所示之告訴人等人，係一行為提供本案帳
      戶幫助詐欺人員向不同告訴人詐欺，侵害不同告訴人之法
      益，係以一行為觸犯數罪名，應論以想像競合犯，從一重
      處斷。臺灣南投地方檢察署檢察官以110年度偵字第1784
      號、第1912號、第2184號、第2470號、第2996號、第3197
      號、第3763號、第5035號及臺灣臺中地方檢察署檢察官以
      110年度偵字第27372號移送併辦有關被告幫助詐欺取財部
      分（即有關告訴人李書辰、陳有忠、梁秋惠、黃富珍、曹
      家瑜、楊銘哲、林秀惠、洪新雅、童文瑞、都冠勳及蔡旻
      芸部分），與本案起訴之犯罪事實有想像競合犯之裁判上
      一罪關係，本院自得併予審理，附此說明。另有關檢察官
      以110年偵字第2996號移送併辦有關告訴人曹家瑜部分有2
      筆各為5萬元，然查告訴人曹家瑜於109年11月4日僅匯入
      被告本案帳戶1筆5萬元，告訴人曹家瑜並無另外1筆5萬元
      匯入本案被告之帳戶，此有上開被告帳戶之歷史交易明細
      查詢結果（見上開偵字第1345號卷第19頁）及告訴人曹家
      瑜所提出之網路銀行匯款明細（見上開偵字第2996號卷第
      76頁），是本院僅認定告訴人曹家瑜於109年11月4日匯入
      被告之本案帳號僅有1筆5萬元，併此說明。　　
（三）被告以幫助之意思，參與犯罪構成要件以外之行為，為幫
      助犯，依刑法第30條第2項規定，按正犯之刑減輕之。
（四）爰審酌被告前有因毀棄損壞案件，經臺灣臺中地方法院以
      109年度簡字第703號判決判處拘役40日確定之前案紀錄，
      素行並非良好，此有臺灣高等法院被告前案紀錄表在卷可
      憑，而被告提供本案帳戶之網路銀行帳號及密碼與不詳年
      籍之人，使本案詐欺人員得以使用，並使犯罪追查不易，
      而助長詐欺取財之歪風，對社會財貨秩序、正常經濟交易
      安全及人民財產權構成嚴重危害，增加告訴人等尋求救濟
      及警察機關查緝犯罪之困難；兼衡被告犯後坦承犯行，然
      尚未與告訴人等人達成和解或調解，暨被告於本院審理時
      自述其高中肄業之智識程度、現做工、月收入2、3萬元、
      無不動產、須扶養阿嬤之生活狀況等一切情狀，量處如主
      文所示之刑，並諭知易科罰金之折算標準。
（五）又本案涉及之本案帳戶之相關資料，經通報為警示帳戶，
      本案帳戶之相關資料已無法再供犯罪使用，欠缺刑法上沒
      收之重要性，爰依刑法第38條之2第2項不予宣告沒收；另
      被告雖提供涉及本案帳戶之網路銀行帳號及密碼，而為不
      法詐欺人員供財產犯罪使用，惟卷內並無證據足證被告本
      案幫助行為有獲得任何報酬或利益，故應認被告就本案無
      犯罪所得，自無沒收犯罪所得可言，附此敘明。
四、不另為無罪之諭知：
（一）公訴意旨另認被告有提供上開帳戶使詐欺人員遂行詐欺取
      財之犯行，亦同時構成刑法第30條第1項、洗錢防制法第1
      4條第1項之幫助洗錢罪嫌等語
（二）按特定犯罪之正犯實行特定犯罪後，為掩飾、隱匿其犯罪
      所得財物之去向及所在，而令被害人將款項轉入其所持有
      、使用之他人金融帳戶，並由該特定犯罪正犯前往提領其
      犯罪所得款項得手，因已造成金流斷點，該當掩飾、隱匿
      之要件，該特定犯罪正犯自成立一般洗錢罪之正犯。如提
      供金融帳戶之行為人主觀上認識該帳戶可能作為對方收受
      、提領特定犯罪所得使用，對方提領後會產生遮斷金流以
      逃避國家追訴、處罰之效果，仍基於幫助之犯意，提供該
      帳戶之提款卡及密碼，以利洗錢之實行，應論以一般洗錢
      罪之幫助犯。是提供金融帳戶之行為人是否成立一般洗錢
      罪之幫助犯，仍應以主觀上有無認識為斷（最高法院108
      年度台上大字第3101號裁定意旨參照）。
（三）近年來詐欺事件恆傳，政府相關機關為防止民眾遭到詐欺
      人員矇騙致生損害，透過各種宣傳途徑，經常灌輸民眾當
      前詐欺人員慣用之詐欺手法，庶免民眾受害上當。其中借
      用他人之金融帳戶，作為詐欺人員向被害人取得錢財之工
      具，一般智慮健全者大都能理解知曉，並提高防範不任意
      將其個人金融帳戶借予他人使用，避免遭到詐欺人員利用
      其金融帳戶資為詐欺取財之工具，此部分之幫助行為，係
      在於詐欺人員利用其金融帳戶取信被害人，認為係與願意
      提供真實帳戶之所有人進行匯款，而與詐欺行為之助成具
      有直接關聯性。然而，「洗錢」為專業用語，涉及複雜之
      金融及法律概念，一般民眾通常無法充分明白理解知曉「
      洗錢」之概念及其範疇，況且行為人提供他人金融帳戶後
      ，是否助成洗錢行為之遂行，尚視其後詐欺人員款項提領
      方式而有不同，除非有行為人於提供金融帳戶時，已對於
      詐欺人員以現金提領後，將以層層轉交方式造成金流斷點
      等節有高度認識，始可認其所為與一般洗錢罪具有直接關
      聯性之幫助行為。從而，一般民眾提供金融帳戶（存摺、
      提款卡、密碼）予不熟識之人，其主觀上或有詐欺人員可
      能會利用其提供之金融帳戶，作為向他人詐欺取財工具之
      直接故意或不確定故意，但若謂不問情節均認提供金融帳
      戶之行為人，主觀上均已認識該帳戶可能作為對方收受、
      提領特定犯罪所得使用，對方提領後會產生遮斷金流以逃
      避國家追訴、處罰之效果者，則不無將幫助詐欺行為與幫
      助洗錢行為之主觀犯意等視之，而與前揭最高法院108年
      度台上大字第3101號大法庭裁定意旨有違。
（四）本案被告固然有提供本案帳戶之網路銀行之帳號及密碼與
      不詳之他人，而使本案之詐欺人員得以使用，而幫助詐欺
      人員對告訴人等詐騙而使告訴人等將受騙款項匯入被告所
      提供之本案帳戶等情。惟就被告提供帳戶幫助犯罪之目的
      ，尚無證據證明係為掩飾、隱匿該等犯罪所得之本質、來
      源、去向、所在，或使他人逃避刑事追訴而移轉或變更特
      定犯罪所得之情事；且本件係被告以外之詐欺人員施用詐
      術行騙，而利用被告所提供之本案帳戶，要求告訴人等將
      詐騙款項直接匯入被告本案帳戶之行為，屬詐欺人員實施
      詐欺行為之犯罪手段，並非詐欺人員於取得財物後，另為
      掩飾、隱匿詐騙所得之行為，亦非被告於詐欺人員實施詐
      欺犯罪取得財物後，另行提供帳戶而為之掩飾、隱匿。甚
      且，詐欺人員在蒐集本案帳戶時，尚未實施犯罪，被告於
      提供本案帳戶資料時，特定犯罪既然尚未發生，被害人或
      犯罪所得還未產生，前置之特定犯罪尚未既遂前，單純提
      供帳戶是否該當幫助洗錢罪，即不無疑問。從而，就本案
      被告提供帳戶幫助犯罪之目的，客觀上尚無證據有何掩飾
      、隱匿該等犯罪所得之本質、來源、去向、所在，或使他
      人逃避刑事追訴而移轉或變更特定犯罪所得之情事；遑論
      單純提供帳戶之被告，主觀上是否有積極避免使他人受追
      訴、處罰而對於犯罪所得或利益掩飾或隱匿，使之合法化
      或無法追溯之意思。是本院認不能僅因提供帳戶之人對於
      前置犯罪有所助力，遽論被告亦應構成後階段之幫助洗錢
      罪嫌。本案被告既不知洗錢之含意，檢察官並未具體指出
      本案被告有何「掩飾、隱匿」犯罪所得之行為內容或方式
      ，亦未積極證明被告有參與詐欺人員將提領之犯罪所得予
      以掩飾、隱匿，進而營造合法來源之外觀，或使其來源無
      法追溯之行為，更未提出事證證明被告主觀上有何「掩飾
      、隱匿」犯罪所得之犯意，自不能僅因被告提供本案帳戶
      等行為，遽論以幫助洗錢之罪責。
（五）綜上所述，檢察官所提出之證據，尚未達於通常一般人均
      不致有所懷疑，而得確信被告確有幫助洗錢罪嫌，本應為
      被告此部分無罪之諭知，然公訴意旨認被告此部分與前開
      有罪之刑法第30條第1項前段、第339條第1項之幫助詐欺
      取財犯行，係以一行為同時觸犯數罪名，為想像競合犯，
      屬裁判上一罪，爰不另為無罪之諭知，附此敘明。
五、退併辦部分：
（一）按案件起訴後，檢察官認與起訴部分具有實質上或裁判上
      一罪關係之他部事實，而函請法院併案審理，此項公函非
      屬訴訟上之請求，目的僅在促使法院注意而已。法院如認
      兩案具有實質上或裁判上一罪關係而併同審判，固係審判
      不可分法則之適用所使然。然如移送併辦部分不成立犯罪
      ，或與起訴部分無實質上或裁判上一罪關係，則因檢察官
      對移送併案審理部分並未為訴訟上之請求（即依法提起公
      訴），法院自不得對移送併案審理部分予以判決，而應將
      該移送併辦部分退回原檢察官另為適法之處理（最高法院
      108年度台非字第2號判決意旨意旨參照）。
（二）臺灣南投地方檢察署檢察官以110年度偵字第1784號、第1
      912號、第2184號、第2470號、第2996號、第3197號、第3
      763號、第5035號及臺灣臺中地方檢察署檢察官以110年度
      偵字第27372號移送併辦有關被告涉犯刑法第30條第1項、
      洗錢防制法第14條第1項之幫助一般洗錢部分（有關移送
      併辦幫助詐欺取財部分為起訴效力所及，為本院併予審理
      ，已如前述）；然本院審理後認被告所犯並不構成刑法第
      30條第1項、洗錢防制法第14條第1項之幫助洗錢罪，此部
      分被訴之犯罪事實業經本院審認應為不另為無罪之諭知，
      本院無從併予審理，應退回由檢察官另為適法之處理，末
      此敘明。
據上論斷，依刑事訴訟法第299條第1項前段，刑法第339條第1項
、第30條第1項、第2項、第55條、第41條第1項前段，刑法施行
法第1條之1第1項，判決如主文。
本案經檢察官張鈞翔提起公訴及移送併辦，檢察官陳豐勳、蔣志
祥移送併辦，檢察官廖秀晏、吳宣憲到庭執行職務。
中　　華　　民　　國　　111 　年　　1 　　月　　12　　日
            刑事第四庭  審判長法  官    黃益茂
                              法  官    林昱志
                              法  官    蔡霈蓁
以上正本與原本無異。
如不服本判決應於收受送達後20日內向本院提出上訴書狀，並應
敘述具體理由；其未敘述上訴理由者，應於上訴期間屆滿後20日
內向本院補提理由書（均須按他造當事人之人數附繕本）「切勿
逕送上級法院」。
                              書記官    黃馨儀 
中　　華　　民　　國　　111 　年　　1 　　月　　12　　日
附錄論罪科刑法條
刑法第339條
意圖為自己或第三人不法之所有，以詐術使人將本人或第三人之
物交付者，處5年以下有期徒刑、拘役或科或併科50萬元以下罰
金。
以前項方法得財產上不法之利益或使第三人得之者，亦同。
前二項之未遂犯罰之。
刑法第30條
幫助他人實行犯罪行為者，為幫助犯。雖他人不知幫助之情者，
亦同。
幫助犯之處罰，得按正犯之刑減輕之。

附表：
編號 告訴人 詐騙方式 匯款時地、方式、金額（新臺幣）及帳戶 1 莊惠琪 不詳年籍名為「潘偉」之詐欺人員，於109年10月間起至同年11月間止，以通訊軟體與莊惠琪聯繫，要求莊惠琪匯款以投資博弈事業云云，致莊惠琪陷於錯誤，嗣依詐欺人員之指示，於右列時間匯款至右列帳戶內。 莊惠琪於109年11月4日12時46分許，以操作網路銀行之方式，匯款1萬2,000元至鄒信廷之合作金庫商業銀行帳戶（下稱本案帳戶）內。 2 李書辰 不詳年籍名為「家琪」之詐欺人員，於109年9月16日至109年11月4日，以通訊軟體與李書辰聯繫，佯稱投資，要求李書辰匯款以投資外匯交易云云，致李書辰陷於錯誤，嗣依詐欺人員之指示，於右列時間匯款至右列帳戶內。 李書辰於109年11月4日19時16分許，在位於臺中市○○區○○○道○段0000號之東海大學學生宿舍，以操作網路銀行之方式，匯款3萬900元至鄒信廷之本案帳戶內。 3 陳有忠 不詳名籍名為「陳昕」之詐欺人員於109年6月16日至109年11月4日，以通訊軟體與陳有忠聯繫，佯稱投資，要求陳有忠匯款以投資外匯云云，致陳有忠陷於錯誤，嗣依詐欺人員之指示，於右列時間匯款至右列帳戶內。 陳有忠109年11月4日22時15分許，以其第一銀行帳號以網路轉帳之方式，匯款10萬元至鄒信廷之本案帳戶內。 4 梁秋惠 不詳年籍名為「李家豪」之詐欺人員於108年12月15日至109年11月4日，以通訊軟體與梁秋惠聯繫，佯稱投資，要求梁秋惠匯款以投資房地產云云，致梁秋惠陷於錯誤，嗣依詐欺人員之指示，於右列時間匯款至右列帳戶內。 梁秋惠於109年11月4日9時38分許，在合作金庫銀行彰化分行，以臨櫃無摺存款之方式，匯款30萬元至鄒信廷之本案帳戶內。 5 黃富珍 不詳年籍名為「劉勝杰」之詐欺人員於109年11月3日至109年11月4日，以通訊軟體與黃富珍聯繫，佯稱投資，要求黃富珍匯款以投資期貨云云，致黃富珍陷於錯誤，嗣依詐欺人員之指示，於右列時間匯款至右列帳戶內。 黃富珍於109年11月4日23時17分許、同日23時18分許、同日23時21分許，在嘉義市西區四維路與興達路口之統一超商，以ATM轉帳之方式，各匯款3萬元、3萬元、3萬元至鄒信廷之本案帳戶內。 6 曹家瑜 不詳年籍之詐欺人員於109年10月16日至109年11月4日，以通訊軟體與曹家瑜聯繫，佯稱投資，要求曹家瑜匯款以投資虛擬貨幣云云，致曹家瑜陷於錯誤，嗣依詐欺人員之指示，於右列時間匯款至右列帳戶內。 曹家瑜於109年11月4日20時41分，以其中國信託銀行帳戶操作網路銀行之方式，匯款5萬元至鄒信廷之本案帳戶內。 7 楊銘哲 不詳年籍名為「宋薇」之詐欺人員於108年間至109年11月4日，以通訊軟體與楊銘哲聯繫，佯稱可儲值參與遊戲下注獲利云云，而要求楊銘哲匯款，致楊銘哲陷於錯誤，嗣依詐欺人員之指示，於右列時間匯款至右列帳戶內。 楊銘哲於109年11月4日19時18分許，以操作網路銀行之方式，匯款1萬7,000元至鄒信廷之本案帳戶內。 8 林秀惠 不詳年籍名為「世鴻」之詐欺人員於109年11月3日至109年11月4日，以通訊軟體與林秀惠聯繫，佯稱投資，要求林秀惠匯款以投資比特幣云云，致林秀惠陷於錯誤，嗣依詐欺人員之指示，於右列時間匯款至右列帳戶內。 林秀惠於109年11月4日13時30分許，在桃園市○○區○○路00號之臺灣土地銀行石門分行，以臨櫃匯款之方式，匯款11萬元至鄒信廷之本案帳戶內。 9 洪新雅 詐欺人員於不詳時間設立之「LIBRA2.0」假投資網站，投資外匯貨幣，洪新雅乃與該網站之客服人員聯繫，洪新雅乃依佯稱客服人員之指示，於右揭時間匯款至右揭帳戶，嗣洪新雅欲提領投資獲利之金額，詐欺人員佯稱欲提領所投資之外幣，須先支付保證金云云，而要求洪新雅再匯款時，洪新雅始知受騙而報警。 洪新雅於109年11月4日16時12分許，以操作網路銀行之方式，匯款3,000元至鄒信廷之本案帳戶內。 10 童文瑞 不詳年籍之詐欺人員於109年10月間，以通訊軟體與童文瑞聯繫，佯稱投資，要求童文瑞匯款以購買虛擬貨幣、外匯云云，致童文瑞陷於錯誤，嗣依詐欺人員之指示，於右列時間匯款至右列帳戶內。 童文瑞於109年11月4日12時30分許，在位於新北市○○區○○路0段000號之兆豐國際商業銀行板南分行，以臨櫃匯款之方式，匯款20萬元至鄒信廷之本案帳戶內。 11 蔡旻芸 不詳年籍名為「李緒寧」之詐欺人員於109年10月底，以通訊軟體與蔡旻芸聯繫，佯稱投資，要求蔡旻芸匯款以充值完成活動而領取獎勵金云云，致蔡旻芸陷於錯誤，嗣依詐欺人員之指示，於右列時間匯款至右列帳戶內。 蔡旻芸於109年11月4日、109年11月5日，以操作網路銀行之方式，各匯款10萬元、10萬元至鄒信廷之本案帳戶內。 12 都冠勳 詐騙人員於109年10月13日至109年11月5日，以通訊軟體與都冠勳聯繫，佯稱儲值點數才能進行賭弈遊戲云云，致都冠勳陷於錯誤，嗣依詐欺人員之指示，於右列時間匯款至右列帳戶內。 都冠勳於109年11月5日14時55分許，以操作網路銀行之方式，匯款13萬元至鄒信廷之本案帳戶內。